# 请教，财税[2008]151号如何在IPO项目中规避税务风险？

提问人：whwx 时间：2012-11-28 11:22:28
IPO项目中遇到过很多政府拨付的财政性资金，大部分资金可根据财税【 2008 】 151 号文界定，若存在专项用途，可划分为不征税收入，并参照财税【 2011 】 70 号规定计算相关所得税；若不存在专项用途，则作为收到当期年度的应税收入，将所得税全部计提入当期。
目前很多拟IPO企业的实际情况是，在收到当年度未向税务局申请不征税收入，并计入权益类科目或列为当期免税收入调减应纳税额。该欠缴税款的风险在IPO审计中仍然存在。
我个人认为解决方案有几种，莫拍砖：
1 、列作不征税收入。由于相关支出或费用不得扣除，则要求企业提供相关年度该资金专款专用的明细，计提所得税。由于 70 号文规定第 5 年必须结转余额入营业外收入，可以考虑在IPO期间不计提该税款，等上市之后再结转。 2 、列作征税收入，收到当年一次性计提所得税。大部分企业貌似不同意这么做。 3 、申请某年度免税，然后将以前年度累计收到的资金全部计入当年应纳税额。潜台词就是，我以前没用过这笔钱，今年我一次性用完了，但想交税，没想到今年竟然免税了。
鉴于以上几种情况，请教各位老师，有没有更合适的办法，如何把税款的影响对财报的影响调至最低。

回答人：chenyiwei
个人意见：对于IPO项目，控制风险是首要的关注点。因此对于申报期内涉及不确定性的税项，应要求足额计提为原则，即你说的第2 种方案。不要抱有侥幸心理，以免这些税项成为日后IPO的实质性障碍。对于你说的方案 1 、 3 ，都是需要在满足规定条件，或者取得税务批文或者备案的情况下才可采用的，如果证据不足即采用，则存在很大的涉税法律风险。对于就不确定性税项计提的准备，如果过了《征管法》规定的追征期（一般为 3 年，特殊情况下 10 年），未被实际追缴，确认再被追缴的风险已经基本不存在的，则可以将其转回，计入转回当年的损益处理。 另外也可以关注证监会在保代培训班上透露的IPO审核中对涉税风险事项的审核政策把握尺度，以确定应对措施。